臺灣南投地方法院民事小額判決
110年度投小字第510號
原      告  馨琳揚企管顧問有限公司


法定代理人  唐明良  
訴訟代理人  唐聕婷  
            王郁雯  
被      告  李建榮  
上列當事人間請求給付電信費事件，本院於民國111年1月4日言
詞辯論終結，判決如下：
    主  文
被告應給付原告新臺幣2萬2,129元，及其中新臺幣9,162元部分
，自民國110年12月10日起至清償日止，按週年利率5％計算之利
息。
原告其餘之訴駁回。
訴訟費用新臺幣1,000元由被告負擔。
本判決第1項及第3項得假執行。
    理由要領
一、原告主張：
    被告於民國102年8月16日至台灣大哥大股份有限公司（下稱
    台灣大哥大公司）申辦門號為0000-000000之手機門號使用
    。被告另於103年6月29日至亞太電信股份有限公司（下稱亞
    太公司）申辦門號為0000-000000之手機門號使用。詎被告
    就0000-000000之手機門號，未曾繳納任何費用；就0000-00
    0000之手機門號，自104年3月起，即未依約繳款，尚積欠如
    附表一所示之電信費及專案補償金，而台灣大哥大公司於10
    7年5月28日將前揭0000-000000之手機門號債權讓與原告；
    亞太公司於109年11月3日將前揭0000-000000之手機門號債
    權讓與原告，原告依電信服務契約請求被告給付電信費等語
    ，並聲明：被告應給付原告新臺幣（下同）2萬2,147元，及
    其中9,162元部分，自起訴狀繕本送達翌日起至清償日止，
    按週年利率5％計算之利息。 
二、查原告前揭主張，業據其提出台灣大哥大電信公司行動通信
    /第三代行動通信業務申請書、亞太電信行動電話服務申請
    書、亞太公司第三代行動通信業務服務契約、電信帳單、債
    權計算表及債權讓與證明書附卷可稽，而被告經合法通知，
    無正當理由未於言詞辯論期日到場，復未提出任何書狀或陳
    述，依民事訴訟法第436條之23、第436條第2項、第280條第
    1及3項規定，視同自認，堪信原告前揭主張為真實。
三、惟原告所主張0000-000000之手機門號，其原定契約期間應
    為102年8月16日至104年8月15日（見本院卷第19及33頁），
    而原告於本件訴訟中，僅於如附表一「專案補償金計算式」
    欄所示之範圍，計算專案補償金，足見原告將被告實際使用
    電信服務之日數縮短，其計算方式顯不利於被告，應依附表
    二「專案補償金計算式」欄所示為計算；另0000-000000之
    手機門號，其原定契約期間應為103年6月29日至105年12月2
    8日（見本院卷第37及44頁），而原告於本件訴訟中，僅於
    如附表一「專案補償金計算式」欄所示之範圍，足見原告將
    被告實際使用電信服務之日數縮短，其計算方式顯不利於被
    告，應依附表二「專案補償金計算式」欄所示為計算。
四、基上，原告最終得請求被告給付之電信費及專案補償金，應
    如附表二所示，是原告依電信服務契約，請求被告給付2萬2
    ,147元，及其中9,162元部分，自起訴狀繕本送達翌日起至
    清償日止，按週年利率5％計算之利息，僅於如主文第1項所
    示之範圍內，為有理由，應予准許。逾此範圍部分，則屬無
    據，應予駁回。
中　　華　　民　　國　　111 　年　　1 　　月　　14　　日
                  南投簡易庭  法  官  林彥宇
附表一：（金額：新臺幣）
手機門號 合約期間 電信費 專案補償金 專案補償金計算式 0000-000000 102年8月16日至104年8月15日 6,082元 5,296元 4,000元（730－138）730＝3,244元 3,300元（365－138）365＝2,052元 （自102年8月17日至103年1月1日，共138日） 0000-000000 103年6月29日至105年12月28日 3,080元 7,689元 1萬2,500元（910－350）910＝7,689元 （自103年7月1日至104年6月15日，共350日） 
附表二：（金額：新臺幣；元以下四捨五入）
手機門號 合約期間 電信費 專案補償金 專案補償金計算式 0000-000000 102年8月16日至104年8月15日 （730日） 6,082元 5,281元 4,000元（730－139）730＝3,238元 3,300元（365－139）365＝2,043元 （自102年8月16日至103年1月1日，共139日） 0000-000000 103年6月29日至105年12月28日 （914日） 3,080元 7,686元 1萬2,500元（914－352）914＝7,686元 （自103年6月29日至104年6月15日，共352日） 
以上為正本係照原本作成。
如不服本判決，應於送達後20日內，向本院提出上訴狀，並表明
上訴理由（上訴理由應表明：㈠原判決所違背之法令及具體內容
；㈡依訴訟資料可認為原判決有違背法令之具體事實），如於本
判決宣示後送達前提起上訴者，應於判決送達後20日內補提上訴
理由書（須附繕本），如未於上訴後20日內補提合法上訴理由書
，法院得逕以裁定駁回上訴；並向本院繳足上訴裁判費（如委任
律師提起上訴，請注意民事訴訟法施行法第9條規定）。
中　　華　　民　　國　　111 　年　　1 　　月　　14　　日
                              書記官